【裁判字號】    98,易,1869
【裁判日期】    980703
【裁判案由】    竊盜
【裁判全文】
臺灣臺中地方法院刑事判決              98年度易字第1869號
公  訴  人  臺灣臺中地方法院檢察署檢察官
被      告  丙○○
上列被告因竊盜案件，經檢察官提起公訴（98年度偵字第11987
號），本院判決如下：
    主    文
丙○○犯竊盜罪，累犯，處有期徒刑捌月。又犯竊盜罪，未遂，
累犯，處有期徒刑伍月。應執行有期徒刑拾月。
    犯罪事實
一、丙○○前於民國九十三年間因犯搶奪等案件，經臺灣臺中地
    方法院以九十三年度訴字第一七八三號判決，判處有期徒刑
    三年六月確定；另因違反毒品危害防制條例案件，經同法院
    以九十三年度訴字第二三五五號判決，判處有期徒刑八月確
    定，嗣經減刑為有期徒刑四月，與前開搶奪案件定應執行刑
    為有期徒刑三年十月，甫於九十七年三月二十四日執行完畢
    。詎仍不知悔改，復意圖為自己不法之所有：
(一)、先於九十八年三月三十日上午十時許，前往甲○○、乙○○
    父子位在臺中縣東勢鎮○○里○○路六０二號之住處，趁其
    家中無人，且鐵門並未上鎖之機會，侵入該屋內（侵入住居
    部分未據告訴），竊取甲○○所有置放於臥室內之現金新臺
    幣（下同）三千五百元、金戒指二枚、金項鍊一條之金飾得
    手，嗣一週後在臺中縣東勢鎮○○路旁，將上開金飾以三千
    元之價格，變賣予綽號「阿宏」年籍、姓名均不詳之男子，
    得款連同所竊得之現金，均已花用殆盡。
(二)、復於九十八年四月二十六日下午三時五十分許，再次前往上
    開地點，趁該住處之鐵門未上鎖之機會，進入庭院內（侵入
    住居部分未據告訴），發現乙○○所有之車號BL5─639號重
    型機車鑰匙插在置物箱鑰匙孔內未取下，遂以該鑰匙轉動置
    物箱鑰匙孔，著手竊取乙○○所有上開重型機車置物箱內之
    財物，適為乙○○發現而逃逸，致未得逞。嗣為警據報於同
    日下午四時許，在臺中縣東勢鎮○○路清平巷一號前查獲，
    並循線查悉上情。
二、案經臺中縣警察局東勢分局報告臺灣臺中地方法院檢察署檢
    察官查起訴。
    理      由
一、按現行刑事訴訟法為保障被告之反對詰問權，排除具有虛偽
    危險性之傳聞證據，以求實體真實之發見，於該法第一百五
    十九條第一項明定被告以外之人於審判外之言詞或書面陳述
    ，除法律有規定者外，不得作為證據。又被告以外之人於審
    判外之陳述，雖不符前四條之規定（即刑事訴訟法第一百五
    十九條之一至同條之四），而經當事人於審判程序同意作為
    證據，法院審酌該言詞陳述或書面陳述作成時之情況，認為
    適當者，亦得為證據；當事人、代理人或辯護人於法院調查
    證據時，知有第一百五十九條第一項不得為證據之情形，而
    未於言詞辯論終結前聲明異議者，視為有前項之同意，刑事
    訴訟法第一百五十九條之五定有明文。本件檢察官、被告並
    未就卷內證據資料之證據能力有所爭執，且迄於言詞辯論終
    結前，均未主張有刑事訴訟法第一百五十九條第一項不得為
    證據之情形，是應認已同意卷內證據均得作為證據，且經本
    院審酌後，認無不適當之情形，應認本案調查之卷內證據均
    有證據能力，合先敘明。
二、訊據被告丙○○就上開二件竊盜犯行坦承不諱，核與被害人
    甲○○、乙○○俞司法警察詢問時之證述情節相符，並有且
    有現場照片四張及警員職務報告一份在卷可資佐證，足徵被
    告自白與事實相符，應堪採信。本件事證明確，被告竊盜二
    次犯行洵堪認定，應予依法論科。
三、核被告所為，係犯刑法第三百二十條第一項及第三項之竊盜
    罪。被告二次竊盜犯行，犯意各別，行為互異，應分論併罰
    。被告前於民國九十三年間因犯搶奪等案件，經臺灣臺中地
    方法院以九十三年度訴字第一七八三號判決，判處有期徒刑
    三年六月確定；另因違反毒品危害防制條例案件，經同法院
    以九十三年度訴字第二三五五號判決，判處有期徒刑八月確
    定，嗣經減刑為有期徒刑四月，與前開搶奪案件定應執行刑
    為有期徒刑三年十月，甫於九十七年三月二十四日執行完畢
    一節，有刑案紀錄查註紀錄表、臺灣高等法院被告前案紀錄
    表各一份附卷可稽，其於有期徒刑行執行完畢後，茲於五年
    以內再故意犯本件有期徒刑以上之二罪，均應依刑法第四十
    七條第一項之規定，各為累犯，均應加重其刑。爰審酌被告
    有上開刑案紀錄查註紀錄表、臺灣高等法院被告前案紀錄表
    之前科，素行不佳，復恣意竊取他人財物，其行為極不可取
    ，惟犯後尚能坦承犯行，亦表悔意之犯後態度等一切情狀，
    分別量處如主文所示之刑，並定其應執行之刑。
據上論斷，應依刑事訴訟法第二百九十九條第一項前段，刑法第
三百二十條第一項、第三項、第五十一條第五款、第四十七條第
一項，判決如主文。
本案經檢察官丁○○到庭執行職務。
中    華    民    國    98    年    7     月    3     日
                  刑事第十二庭  法  官  劉邦繡
以上正本證明與原本無異。
如不服本判決應於收受判決後十日內向本院提出上訴書狀，並應
敘述具體理由；其未敘述上訴理由者，應於上訴期間屆滿後二十
日內向本院補提理由書（均須按他造當事人之人數附繕本）「切
勿逕送上級法院」。
                                書記官  何俞瑩
中    華    民    國    98    年    7     月    3     日
附錄論罪科刑法條中華民國刑法第320條（普通竊盜罪、竊佔罪
）意圖為自己或第三人不法之所有，而竊取他人之動產者，為竊
盜罪，處5年以下有期徒刑、拘役或5百元以下罰金。
意圖為自己或第三人不法之利益，而竊佔他人之不動產者，依前
項之規定處斷。
前二項之未遂犯罰之。


司法院資訊處製作；財團法人民間司法改革基金會備份。
